臺灣臺北地方法院刑事判決　　　　　　　　94年度易字第25號
　　公　訴　人　臺灣臺北地方法院檢察署檢察官
　　被　　　告　甲○○
上列被告因妨害公務案件，經檢察官提起公訴（93年度偵字第
21263號），本院判決如下：
    主  文
甲○○對於公務員依法執行職務時，施強暴，處有期徒刑柒月。
    事  實
一、甲○○於民國93年11月30日13時5分許，前往本院1樓之聯合
    服務中心，未依序抽取號碼牌即至櫃檯請求服務人員查詢其
    案件進度，嗣於查詢完畢後乃至書狀繕寫座位區，旋於同日
    13時28分許，甲○○竟突然起身往櫃檯管制門之方向快步行
    進，而負責維護本院聯合服務中心安全及秩序職務之法警乙○○見狀乃隨後跟上以維持現場秩序，其因不滿法警乙○○
    之執勤方式，竟於法警乙○○依法執行職務時，出手推開法
    警乙○○，復以右手臂環繞法警乙○○之頸部而將之壓倒在
    地之強暴方式妨害法警乙○○執行職務，適本院聯合服務中
    心人員丙○○在旁目睹前開經過，乃趨前將甲○○及法警乙○○拖往本院聯合服務中心門外，並通知其他法警前往協助
    ，始得以將甲○○制伏。
二、案經本院函請臺灣臺北地方法院檢察署檢察官偵查起訴。
    理  由
一、訊據被告甲○○固不否認於前揭時、地由證人丙○○將其與
    本院法警乙○○拖往本院聯合服務中心門外等事實，然矢口
    否認有何公訴意旨所稱之妨害公務犯行，辯稱：當日僅口頭
    上要求法警乙○○離開，並未與法警乙○○有何身體上之接
    觸云云。經查：被告甲○○於前揭時、地以上開之強暴方式
    妨害依法執行公務之法警乙○○執行職務等情，業經證人乙○○及丙○○於偵審中結證在卷，並有證人乙○○於93年11
    月30日所立具之報告書及94年4月7日庭呈之現場位置圖各一
    份在卷可稽，且有本院政風室94年1月11日北院政字第94000
    0013號函所檢送之列印照片二張附卷可參；又被告甲○○自
    承於發覺法警乙○○在身後時即要求其離去，且被告甲○○
    亦不否認於前揭時、地由證人丙○○將其與本院法警乙○○
    拖往本院聯合服務中心門外等情，參以證人乙○○、丙○○
    與被告甲○○間並無怨隙，自無無端設詞誣攀而甘冒偽證追
    訴之風險，足認證人乙○○及丙○○於偵審中所為之證言，
    應堪信為真實，被告甲○○確有於法警乙○○依法執行職務
    之際對其施以上開強暴行為無訛。是被告甲○○上開所辯，
    應屬事後卸責之詞，不足採信。至被告甲○○雖聲請傳喚證
    人顏清峰、蔡振中、林聰猛、巫深泉及臺灣臺北看守所人員
    到庭說明當日案發經過，然臺灣臺北看守所人員並未目睹當
    日事發經過，且當日情節亦經證人乙○○及丙○○到庭證述
    在卷，因本案事證已明，是本院認上開傳喚證人之聲請，均
    無調查之必要，附此敘明。本件事證明確，被告甲○○之上
    開犯行洵堪認定，應予依法論科。
二、核被告甲○○所為，係犯刑法第135條第1項之對於公務員依
    法執行職務時施強暴罪。爰審酌被告甲○○曾因妨害公務案
    件，經臺灣士林地方法院、臺灣板橋地方法院及本院先後判
    決在案，此有臺灣高等法院被告前案紀錄表及各該判決書一
    份在卷可稽，猶不知悔改，僅因不服法警之執勤方式，竟對
    依法執行職務之公務員施強暴，對社會所造成之危害非輕，
    復其於犯後仍狡詞卸責，及其品行、犯罪動機、目的、手段
    、生活狀況、智識程度、犯罪所得之利益及犯罪所生之損害
    等一切情狀，量處如主文所示之刑。
據上論斷，應依刑事訴訟法第299條第1項前段，刑法第135條第1
項，罰金罰鍰提高標準條例第1條前段，判決如主文。
本案經檢察官賴淑芬到庭執行職務。
中　　華　　民　　國　　94　　年　　4 　　月　　20　　日
　　　　　　　　　臺灣臺北地方法院刑事第十五庭
                        審判長法  官  周祖民
                              法  官  吳麗英
                              法  官  黃雅君
上正本證明與原本無異。
如不服本判決，應於判決送達後10日內向本院提出上訴狀（應抄
附繕本）。告訴人或被害人如對於本判決不服者，應具備理由請
求檢察官上訴，其上訴期間之計算係以檢察官收受判決正本之日
期為準。
                              書記官  陳麗津
中　　華　　民　　國　　94　　年　　4 　　月　　20　　日
附錄本案論罪科刑法條：
中華民國刑法第135條第1項
對於公務員依法執行職務時，施強暴脅迫者，處三年以下有期徒
刑、拘役或三百元以下罰金。
